【裁判字號】    90,易,2159
【裁判日期】    901130
【裁判案由】    恐嚇
【裁判全文】
臺灣桃園地方法院刑事判決                          九十年度易字第二一五九號
    公  訴  人  臺灣桃園地方法院檢察署檢察官
    被      告  丙○○
右列被告因恐嚇案件，經檢察官提起公訴（九十年度偵字第一○七九五號），本院判
決如左︰
    主      文
丙○○共同連續以加害生命、身體、財產之事，恐嚇他人，致生危害於安全，處有期
徒刑肆月，如易科罰金，以佰元折算壹日。
    事      實
一、丙○○曾因犯煙毒、麻醉藥品管理條例等罪，經臺灣高等法院各判處有期徒刑三
    年二月、六月，應執行三年六月確定，於假釋保護管束期間（至民國九十年十月
    十四日始假釋期滿），因不滿其前男友甲○○所簽發交付之本票六張（金額共新
    台幣十萬元）並未兌現，竟基於概括之犯意，先於九十年六月二十七日十五時十
    分許，撥打丁○○之行動電話0000000000號，以「若知情不報（知道
    甲○○的下落而不講），要給我小心一點，要至甲○○家潑汽油、噴油漆，要他
    全家死光光」等加害生命、財產之事同時恐嚇丁○○、甲○○二人，丁○○因此
    心生恐懼，乃轉告甲○○，甲○○亦心生畏懼，致生危害於渠等安全；復於同日
    十五時二十五分許，夥同有犯意聯絡並已成年之雍邦貴（另案由檢察官偵辦），
    共同至甲○○之姐乙○○位於桃園縣桃園市○○街五巷三號之聯美代書事務所內
    ，以「今日一定要拿到錢，要不然要潑妳油漆、潑妳汽油、要給妳死，如果在街
    上遇到甲○○要絕對給他死」等語加害生命、財產之事，恐嚇乙○○，致乙○○
    心生畏懼，並致生危害於其等之安全。
二、案經桃園縣警察局桃園分局報請臺灣桃園地方法院檢察署檢察官偵查起訴。
    理      由
一、訊據被告丙○○固不否認有撥打行動電話給被害人丁○○，及向被害人乙○○要
    債之事實，惟矢口否認涉有恐嚇之犯行，辯稱：伊只是打電話問丁○○說甲○○
    有無在他那裏，至乙○○處也只是去找甲○○要債而已云云。惟查，右揭犯罪事
    實，業據被害人甲○○、乙○○、丁○○指訴綦詳，互核相符，並有本票六張附
    卷可稽，苟被告無以加害生命、身體之言語恐嚇被害人，被害人實無報警處理之
    必要，是被告前揭所辯，顯係事後卸責之飾詞，不足採信。本件事證已明，被告
    犯行，堪予認定。至被告另聲請傳訊證人丁○○與之對質，因證人丁○○已於偵
    訊時與被告對質過，且本件事證已明，已如前述，故本院認無再提訊證人丁○○
    之必要，併予說明。
二、核被告所為，係犯刑法第三百零五條之恐嚇危害安全罪。被告第一次恐嚇犯行，
    係以一恐嚇行為，同時恐嚇丁○○、甲○○二人，同時觸犯二恐嚇危害安全罪，
    為想像競合犯，從一重僅論以恐嚇危害安全一罪。又被告就第二次恐嚇乙○○部
    分，與成年之雍邦貴有犯意之聯絡及行為之分擔，為共同正犯。又被告先後二次
    恐嚇犯行，時間緊接，所犯係犯罪構成要件相同之罪，顯係基於概括犯意為之，
    應依刑法第五十六條連續犯之規定論以一罪，並加重其刑。爰審酌被告之素行，
    犯罪之動機、犯罪時所受之刺激、犯罪之手段、被害人所受恐嚇程度及被告犯罪
    後之態度等一切情狀，量處如主文所示之刑，並諭知易科罰金之折算標準，以資
    懲儆。
據上論斷，應依刑事訴訟法第二百九十九條第一項前段，刑法第二十八條、第五十六
條、第三百零五條、第五十五條、第四十一條第一項前段，罰金罰鍰提高標準條例第
一條前段、第二條，判決如主文。
本案經檢察官黃錦秋到庭執行職務。
中      華      民      國    九十      年     十一     月     三十     日
                                  臺灣桃園地方法院刑事第六庭
                                      法  官    游  紅  桃
右正本證明與原本無異
如不服本判決書應於送達後十日內向本院提出上訴狀
                                      書記官    王  元  宏
中      華      民      國    九十      年     十一     月     三十     日
附論罪科刑依據之法條：
刑法第三百零五條
以加害生命、身體、自由、名譽、財產之事恐嚇他人，致生危害於安全者，處二年以
下有期徒刑、拘役或三百元（現已提高十倍為三仟元）以下罰金。


司法院資訊處製作；財團法人民間司法改革基金會備份。
